臺灣臺南地方法院刑事判決　　　　　　　94年度訴字第1295號
公　訴　人　臺灣臺南地方法院檢察署檢察官
被　　　告　丙○○
　　　　　　　　　　（現羈押於臺灣臺南看守所）
選任辯護人　莊信泰律師
　　　　　　黃俊達律師
　　　　　　賴鴻鳴律師
上列被告因違反毒品危害防制條例案件，經檢察官提起公訴（94
年度營偵字第754號），本院判決如下：
    主  文
丙○○連續販賣第三級毒品，處有期徒刑伍年肆月。扣案如附表
一所示之物均沒收之，另販賣第三級毒品所得新台幣參萬參仟元
沒收之，如全部或一部不能沒收時，以其財產抵償之；又連續轉
讓第二級毒品，處有期徒刑柒月；又連續轉讓第三級毒品，處有
期徒刑肆月；應執行有期徒刑陸年。扣案如附表一所示之物均沒
收之，另販賣第三級毒品所得新台幣參萬參仟元沒收之，如全部
或一部不能沒收時，以其財產抵償之。
    事  實
一、丙○○明知搖頭丸、Ｋ他命係毒品危害防制條例所明定之第
    二級、第三級毒品，不得轉讓及販賣。
二、丙○○基於意圖營利之概括犯意，自民國94年1月初起，以
 　 其持用之0000000000號及0000000000號行動電話為聯絡工具
 　 ，連續在嘉義市湯泉汽車旅館等處，以如附表二所示之價格
    ，在附表二所示之時地，連續販賣第三級毒品Ｋ他命予陳俊
    佑（綽號黑雞）、林頌寧（綽號牛奶）與「大胖」（經查為
    林文慶，年籍待查）之成年男子等人多次（詳如附表二）。
三、丙○○另基於轉讓第二級、第三級毒品之概括犯意，分於94
    年4月份起，在嘉義市KTV及汽車旅館等處，分別轉讓第二級
    毒品搖頭丸及第三級毒品Ｋ他命予友人賴建豪施用數次。
四、嗣於94年6月14日上午10時30分許，為警在嘉義市○○街270
 　 號3樓之11搜索查獲，並扣得第三級毒品K他命粉末八瓶（淨
 　 重3.8533克）、粉末七瓶（淨重13.2542公克）、粉末一包
 　 （淨重49.8255公克）、粉末12包（淨重6.3936公克）及販
 　 毒稀釋所用麻醉劑粉末三包（約66公克）、分裝空瓶及瓶蓋
    各一包、電子秤二台、鐵盤二個、行動電話二具（手機號碼
    分別為0000000000號及0000000000號）、搗碎器一組、夾鏈
    袋三八三個。
五、案經臺南市警察局第四分局報請臺灣臺南地方法院檢察署檢
    察官偵查起訴。
    理  由
一、訊據被告於本院審理時坦承上情，與證人陳俊佑（於94年6
    月14日警訊筆錄、同日偵訊筆錄）、林頌寧（於94年7月1日
    偵訊筆錄）、賴建豪（於94年6月14日警訊筆錄、同日偵訊
    筆錄）等人證述購買毒品、受讓毒品之情節，互核相符，此
    外，並有台灣台南地方法院檢察署94年6月8日、94年5月13
    日就0000000000號、0000000000號行動電話核發之通訊監察
    書（94年乙○朝字聲監續字000637號、94年乙○朝字聲監字
    000534號）及通話譯文，本院核發之搜索票、台南縣警察局
    新營分局搜索、扣押筆錄及證人陳俊佑、林頌寧、賴建豪之
    尿液檢驗報告附卷足參，另有扣案之白色粉末八瓶（淨重3.
    8533克）、粉末七瓶（淨重13.2542公克）、粉末一包（淨
    重49.8255公克）、粉末12包（淨重6.3936公克）及販毒所
    用麻醉劑粉末三包（約66公克）、分裝空瓶及瓶蓋各一包、
    電子秤二台、鐵盤二個、行動電話二具（手機號碼分別為
    0000000000號及0000000000號）、搗碎器一組、夾鏈袋三八
    三個等物扣案可資佐證。又前開扣案之白色粉末八瓶（淨重
    3.8533克）、粉末七瓶（淨重13.2542公克）、粉末二包（
    淨重19.9683公克）粉末一包（淨重49.8255公克）、粉末12
    包（淨重6.3936公克），經檢驗結果均含有第三級毒品Ｋ他
    命成分，此有憲兵司令部刑事鑑識中心94年8月29日（94）
    安鑑字第02164號鑑驗通知書一紙附卷可稽。被告自白核與
    事實相符，應堪採信。
    本件事證明確，被告連續販賣Ｋ他命及轉讓搖頭丸、Ｋ他命
    之犯行應堪認定。
二、再按雖被告與證人供述販賣、購買之毒品次數及數量或有出
    入，此或係因時間已久記憶模糊所致，本院依罪疑惟輕之原
    則，認以證人陳俊佑向被告購買Ｋ他命金額為二萬元、證人
    林頌寧向被告購買Ｋ他命金額為五千元證人「大胖」（經查
    為林文慶）向被告購買Ｋ他命金額為八千元，較有利於被告
    。從而被告販賣第三級毒品Ｋ他命所得金額合計為三萬三千
    元。
三、按搖頭丸、Ｋ他命分屬毒品危害防制條例第二條第二項第二
    、三款所稱之第二、三級毒品。核被告所為，係犯毒品危害
    防制條例第四條第三項之販賣第三級毒品罪及第八條第二項
    、第三項轉讓第二級、第三級毒品。其轉讓前後持有第二級
    毒品搖頭丸之低度行為，應為轉讓之高度行為所吸收，不另
    論罪。被告先後多次販賣Ｋ他命、轉讓搖頭丸、Ｋ他命之行
    為，時間緊接，方法相同，所犯係犯罪構成要件相同之罪名
    ，顯係出於概括犯意為之，均為連續犯，應依連續犯之規定
    各論以一罪，並加重其刑。被告所犯連續販賣Ｋ他命、轉讓
    搖頭丸、轉讓Ｋ他命之犯行，犯意各別、構成要件不同，應
    分論併罰。原審酌被告明知毒品對人體之危害，竟為圖私利
    販賣毒品，足以使購買施用者導致精神障礙、性格異常，甚
    至造成生命危險之生理成癮性及心理依賴性，戕害國民身心
    健康，惡性非輕，然其於本案審理時，坦承犯犯行，態度良
    好等一切情狀，分別量處如主文所示之刑及定其應執行刑，
    以示懲儆。
四、沒收部分：
(1)、按九十二年七月九日修正公布、九十三年一月九日生效施
    行之現行毒品危害防制條例第18條第1項前、中段規定：「
    查獲之第一、二級毒品及專供製造或施用第一、二級毒品之
    器具，不問屬於犯人與否，均沒收銷燬之；查獲之第三、四
    級毒品及製造或施用毒品之器具，無正當理由而擅自持有者
    ，均沒入銷燬之」，而為不同於修正前原條文之規定（即不
    分毒品種類，凡查獲之毒品，不問屬於犯人與否，均沒收銷
    燬之）。是第三級毒品已非屬毒品危害防制條第十八條第一
    項前段規定應諭知沒收銷毀之毒品，至於同條項中段所定之
    沒入銷毀，因屬行政罰，非屬刑罰之從刑，先行敘明。查獲
    之第三級毒品亦不得於刑事判決內諭知沒入銷毀。本件扣案
    驗餘之毒品粉末八瓶（淨重3.8533克）、粉末七瓶（淨重13
    .2542 公克）、粉末二包（淨重19.9683公克）粉末一包（
    淨重49.8255 公克）、粉末12包（淨重6.3936公克）。另扣
    案稀釋粉末三包（約66公克）、分裝空瓶及瓶蓋各一包、電
    子秤二台、鐵盤二　個、行動電話二具（0000000000號及
    0000000000號）、搗碎器一組、夾鏈袋三八三個，均係被告
    所有，或為販賣之Ｋ他命，或為添加、包裝Ｋ他命販賣之工
    具，或為聯絡販賣之工具，均據其供述在卷，均應依毒品危
    害防制條第十九條第一項之規定，宣告沒收（已扣案，無不
    能沒收而需諭知追徵或以財產抵償之問題）。再被告販賣第
    三級毒品Ｋ他命所得金額合計三萬三千元，應依毒品危害防
    制條例第十九條第一項之規定諭知沒收，如全部或一部不能
    沒收時，以其財產抵償之。
(2)、至印有錢櫃原子筆四十二支、印有錢櫃原子筆自製吸管二支
    、帳冊二本、K他命殘渣空瓶二瓶、鑷子一支、小剪刀一支
    、　計算機一台、塑膠舀管一支、電子秤一台、手機一支，
    或為被告施用毒品所用之物、或為私人物品、或為證人陳俊
    佑所有之物，既與前開認定犯罪事實之內容無涉，爰不另為
    沒收之諭知。
五、又公訴人雖於起訴書具體對被告求處有期徒刑六年六月，然
    審酌被告販賣之數量，及其自身亦有吸食惡習，仍認應量處
    如主文所示之刑為當，並附敘明。
據上論斷，應依刑事訴訟法第二百九十九條第一項前段，毒品危
害防制條例第四條第三項、第八條第二項、第三項、第十九條第
一項，刑法第十一條前段、第五十六條、第五十一條第五款，判
決如主文。
本案經檢察官甲○○到庭執行職務
中　　華　　民　　國　　94　　年　　12　　月　　29　　日
　　　　　　　　　刑事第九庭
                      審判長法　官　蔡奇秀
                            法　官　黃欣怡
                            法　官　楊佳祥
以上正本證明與原本無異。
如不服本判決，應於收受送達後10日內向本院提出上訴書狀（應
附繕本）。
　　　　　　　　　　　　　　書記官　黃瓊蘭
中　　華　　民　　國　　94　　年　　12　　月　　29　　日
附表一：.
    第三級毒品K他命粉末八瓶（淨重3.8533克）、粉末七瓶（
    淨重13.2542公克）、粉末一包（淨重49.8255公克）、粉末
    12包（淨重6.3936公克）及販毒稀釋所用麻醉劑粉末三包（
    約66公克）、分裝空瓶及瓶蓋各一包、電子秤二台、鐵盤二
    個、行動電話二具（手機號碼分別為0000000000號及000000
    0000號）、搗碎器一組、夾鏈袋三八三個。
附表二：
┌───┬────────┬──────┬─────────┬───┐
│編號　│販賣時間　　　　│販賣之毒品　│販賣地點　　　　　│買受人│
├───┼────────┼──────┼─────────┼───┤
│一　　│94年3月份起至94 │每瓶K他命一 │嘉義市湯泉汽車旅館│陳俊佑│
│　　　│年6月14日止　　 │千元，每次販│、嘉義市歌林頌ＫＴ│　　　│
│　　　│　　　　　　　　│賣三至四瓶，│Ｖ等處            │　　　│
│　　　│　　　　　　　　│共六、七次　│　　　　　　　　　│　　　│
│　　　│　　　　　　　　│共約二萬元　│　　　　　　　　　│　　　│
│      │                │            │　　　　　　　　　│      │
├───┼────────┼──────┼─────────┼───┤
│二　　│94年2月份起至94 │每瓶K他命一 │嘉義市○○路與自由│林頌寧│
│　　　│年6月12日止　　 │千元，每次販│路口附近　　　　　│　　　│
│　　　│　　　　　　　　│賣一至二瓶，│　　　　　　　　　│　　　│
│　　　│　　　　　　　　│共三次　　　│　　　　　　　　　│　　　│
│　　　│　　　　　　　　│約五、六千元│　　　　　　　　　│　　　│
├───┼────────┼──────┼─────────┼───┤
│三　　│94年6月14日凌晨 │六瓶K他命共 │嘉義市○○路麥當勞│大胖（│
│　　　│零時許　　　　　│八千元，共一│附近　　　　　　　│林文慶│
│　　　│　　　　　　　　│次　　　　　│　　　　　　　　　│）　　│
└───┴────────┴──────┴─────────┴───┘
附錄本案論罪科刑法條全文：
毒品危害防制條例第四條第三項
製造、運輸、販賣第三級毒品者，處五年以上有期徒刑，得併科
新臺幣五百萬元以下罰金。
毒品危害防制條例第八條第二項、第三項
轉讓第二級毒品者，處六月以上五年以下有期徒刑，得併科新臺
幣七十萬元以下罰金。
轉讓第三級毒品者，處三年以下有期徒刑，得併科新臺幣三十萬
元以下罰金。
